【裁判字號】    89,訴,1481
【裁判日期】    900530
【裁判案由】    違反電信法
【裁判全文】
臺灣臺南地方法院刑事判決                        八十九年度訴字第一四八一號
    公  訴  人  臺灣台南地方法院檢察署檢察官
    被      告  丙○○
右列被告因違反電信法案件，經檢察官提起公訴 (八十九年度偵字第一二八三六號）
，本院判決如左：
    主  文
丙○○無罪。
    理  由
一、公訴意旨略以：丙○○於民國（下同）八十九年四月五日晚間六時四十分許，在
    台南市安平區○○○街二十五巷二號前中華電信股份有限公司（以下簡稱中華電
    信公司）所有之編號三一○○號轉接箱，意圖為自己不法之利益，持自備之尖嘴
    鉗、起子，打開前開轉接箱、利用試線路之話筒接線於無使用戶之○六─000
    0000號，以有線方式盜接、盜用他人電信設備通信，惟於尚未撥號之際，經
    警發現行為可疑而查獲，並扣得前開尖嘴鉗、起子及試線路之話筒。因認被告涉
    犯電信法第五十六條第四項及第一項罪嫌。
二、公訴人認被告丙○○涉犯前開罪嫌，無非以被告接線於無使用戶之０六－000
    0000號轉接箱，而為警當場查獲，且經向中華電信公司函查，該號碼係非使
    用或暫拆中等情，為主要論據。
三、按犯罪事實應依證據認定之，無證據不得推定其犯罪事實，刑事訴訟法第一百五
    十四條定有明文，又按認定不利於被告之事實，須依積極證據，苟積極證據不足
    為不利於被告事實之認定時，即應為有利於被告之認定，更不必有何有利證據（
    最高法院三十年上字第八一六號判例參照）。訊據被告丙○○堅詞否認有何前開
    犯行，辯稱：伊係受客戶甲○○之委託，於八十九年三月底幫他到中華電信公司
    申請00－0000000號電話，因遲至八十九年四月五日電信公司仍未接通
    該電話，伊才去幫他測試，且伊當時有打電話問電信公司人員，才到本件轉接箱
    查線路，伊私自打開轉接箱確有不當，但伊並無盜接或盜打電信設備通信之犯意
    等語。經查，本案於檢察官偵查中，固曾去函中華電信公司查詢00－0000
    000號電話之使用情形，因該公司函復稱該電話「非使用中或暫拆」，有查詢
    單乙紙附卷可稽，因認被告所述不實，而將之起訴，然經本院再次向中華電信公
    司查詢結果，確有甲○○者，於八十九年三月三十一日向該公司申請欠拆復裝，
    原電話號碼為0000000，新申請之號碼為0000000，且甲○○係委
    託丙○○代為辦理，有該公司台南營運處九十年三月二十八日南服一字第九０Ｃ
    0000000號復函乙紙在卷可憑，是被告所稱代甲○○辦理電話申請業務等
    情，確屬實情。另證人即任職中華電信公司擔任外勤接線及裝機工作之乙○○亦
    到庭結證稱：「（問：八十九年四月五日丙○○有無打電話給你？）丙○○打電
    話自稱用戶本人，因之前我通知要去裝機，他主動打電話與我聯絡說他那天不在
    ，要我直接將線路裝在大樓的電線配置箱。我按裝後跟他說我裝在大樓電信箱第
    幾區第幾對。交接箱位在建平七街與永華四街的轉角，大樓電信箱有註明交接箱
    編號。照片所示之交接箱是我施工交接箱旁另一交接箱。當初我和該用戶通話時
    ，有告之大樓電信箱該用戶的資料，由該資料就可查到交接箱的編號。交接箱部
    分是我們電信公司負責的業務，我們有電話告之電信部分的業務己完成，大樓電
    信箱部分才屬該大樓的工作」等語（詳本院九十年三月二十八日審判筆錄），足
    證被告所稱：因受委託才向證人查問接線工作進度，並欲測試有無轉接完成等語
    確有其事。綜上所述，被告於案發時乃受人委託從事電話接線工作，足可採信。
    公訴人認被告係盜接、盜用他人電信設備通信，容有誤會。此外，本院查無其他
    積極證據足以證明被告有前開起訴犯行，自應為無罪之諭知。
據上論斷，應依刑事訴訟法第三百零一條第一項，判決如主文。
本案經檢察官林逸梅到庭執行職務。
中      華      民      國    九十      年      五      月     三十     日
                              臺灣臺南地方法院刑事第一庭
                                            法  官  黃  光  進
右正本證明與原本無異
如不服本判決，應於判決送達後十日內，向本院提出上訴狀。（應附繕本）
                                            書記官  陳  怡  吟
中      華      民      國    九十      年      五      月     三十     日


司法院資訊處製作；財團法人民間司法改革基金會備份。
